臺灣臺中地方法院刑事判決　　　　　　　99年度訴字第3325號
公　訴　人　臺灣臺中地方法院檢察署檢察官
被　　　告　洪雪珠
選任辯護人　張淑琪律師
上列被告因毒品危害防制條例案件，經檢察官提起公訴（99年度
偵字第21385號），本院判決如下：
    主    文
洪雪珠犯如附表所示之罪，均累犯，各判處如附表所示之刑。主
刑部分，應執行有期徒刑捌年陸月。
    犯罪事實
一、洪雪珠曾於民國87年間，因販賣第一級毒品海洛因案件，經
    最高法院於88年11月 4日，以88年度臺上字第6230號判決，
    判處有期徒刑10年確定。洪雪珠入監執行後，於94年 7月26
    日假釋出監，刑期至97年9月1日期滿，以已執行完畢論。詎
    洪雪珠仍不知悛悔警惕，復意圖營利，基於販賣第二級毒品
    甲基安非他命、第二級毒品N,N-二甲基安非他命之犯意，以
    ELIYA牌手機 1支（內裝電話號碼0000000000號行動電話SIM
    卡 1張）作為聯絡工具，於如附表所示之時間、地點，由鄭
    宏益、劉葦峰撥打上開行動電話，與洪雪珠談妥購買第二級
    毒品之事宜後，由洪雪珠將第二級毒品（內含第二級毒品甲
    基安非他命及第二級毒品N,N-二甲基安非他命），以電子磅
    秤秤取鄭宏益、劉葦峰欲購買的重量，再以分裝夾鏈袋包裝
    後，販賣予鄭宏益、劉葦峰，並收取如附表所示之販賣第二
    級毒品所得之款項。嗣經憲兵司令部豐原憲兵隊持本院核發
    之搜索票，於99年9月13日11時許，至臺中縣潭子鄉○○路○
    段23號13樓之 1執行搜索，當場查扣洪雪珠於附表編號10所
    示之時間、地點，販賣第二級毒品予劉葦峰後，剩餘之第二
    級毒品9包（內含第二級毒品甲基安非他命、第二級毒品N,N
    -二甲基安非他命成分，淨重 1.1989公克，驗餘淨重1.1601
    公克）、供販賣第二級毒品所用之電子磅秤 2台（黑色、白
    色各1台）、ELIYA牌行動電話1支（內裝電話號碼000000000
    0、0000000000號行動電話SIM各1張，其中電話號碼0000000
    000號SIM卡與本案販賣第二級毒品無關）、供販賣第二級毒
    品預備之分裝夾鏈袋 1盒及與本案販賣第二級毒品無關之吸
    器1組等物，因而查悉上情。
二、案經臺灣臺中地方法院檢察署檢察官指揮憲兵司令部豐原憲
    兵隊及臺中縣警察局烏日分局共同偵辦後，報告該署檢察官
    偵查起訴。
    理    由
一、證據能力部分：
（一）按被告以外之人於審判外之陳述，雖不符刑事訴訟法第15
      9條之1至之4等4條之規定，而經當事人於審判程序同意作
      為證據，法院審酌該言詞陳述或書面陳述作成時之情況，
      認為適當者，亦得為證據；當事人、代理人或辯護人於法
      院調查證據時，知有刑事訴訟法第159條第1項不得為證據
      之情形，而未於言詞辯論終結前聲明異議者，視為有前項
      之同意，同法第159條之5定有明文。本案所引用證人鄭宏
      益、劉葦峰於警詢時之陳述及其他供述證據，其性質屬於
      證人於審判外的陳述，而為傳聞證據，且查無符合刑事訴
      訟法第159條之1至之4等前4條之情形者，原雖無證據能力
      ，然上開供述證據內容，業經本院審理時予以提示並告以
      要旨，且經檢察官、被告及其選任辯護人表示意見。當事
      人及選任辯護人已知上述供述證據乃傳聞證據，且同意作
      為證據或未於言詞辯論終結前，對該內容異議，依上開規
      定，已擬制其同意作為證據，本院審酌上開供述證據作成
      時，並無人情施壓或干擾，亦無不當取供之情形，認為以
      之作為本案之證據亦屬適當，而有證據能力。
（二）按被告以外之人於偵查中向檢察官所為陳述，除顯有不可
      信之情況者外，得為證據，刑事訴訟法第 159條之1第2項
      定有明文。證人鄭宏益、劉葦峰於檢察官偵查中作證時具
      結所為之陳述，並無任何不法取供之情形，檢察官、被告
      及其選任辯護人於本院審理時並未聲請詰問該證人，本院
      亦未發現渠等之陳述有何顯有不可信之情況，揆諸上開說
      明，渠等於偵查中之證言自具有證據能力。
（三）國家基於犯罪偵查之目的，對被告或犯罪嫌疑人進行通訊
      監察，乃係以監控與過濾受監察人通訊內容之方式，蒐集
      對其有關之紀錄，並將該紀錄予以查扣，作為認定犯罪與
      否之證據，屬於刑事訴訟上強制處分之一種，而監聽係通
      訊保障及監察法第13條第 1項所定通訊監察方法之一，司
      法警察機關依法定程序執行監聽取得之錄音，係以錄音設
      備之機械作用，真實保存當時通訊之內容，如通訊一方為
      受監察人，司法警察在監聽中蒐集所得之通訊者對話，若
      其通話本身即係被告進行犯罪中構成犯罪事實之部分內容
      ，則依前開說明，自與所謂「審判外之陳述」無涉，應不
      受傳聞法則之規範，當然具有證據能力。至司法警察依據
      監聽錄音結果予以翻譯而製作之監聽譯文，屬於文書證據
      之一種，於被告或訴訟關係人對其譯文之真實性發生爭執
      或有所懷疑時，法院固應依刑事訴訟法第 165條之1第2項
      規定，以適當之設備，顯示該監聽錄音帶之聲音，以踐行
      調查證據之程序，俾確認該錄音聲音是否為通訊者本人及
      其內容與監聽譯文之記載是否相符；或傳喚該通訊者；或
      依其他法定程序，為證據調查。倘被告或訴訟關係人對該
      通訊監察譯文之真實性並不爭執，即無勘驗辨認其錄音聲
      音之調查必要性，法院於審判期日如已踐行提示監聽譯文
      供當事人辨認或告以要旨，使其表示意見等程序並為辯論
      者，其所為之訴訟程序即無不合（最高法院97年度台上字
      第5940號判決意旨參見）。再按有事實足認被告或犯罪嫌
      疑人有最輕本刑為 3年以上有期徒刑之罪嫌，並危害國家
      安全或社會秩序情節重大，而有相當理由可信其通訊內容
      與本案有關，且不能或難以其他方法蒐集或調查證據者，
      得發通訊監察書。前項通訊監察書，偵查中由檢察官依司
      法警察機關聲請或依職權以書面記載第11條之事項，並敘
      明理由、檢附相關文件，聲請該管法院核發，通訊保障及
      監察法第5條第1項第1款、第2項定有明文。本案經本院所
      引用有關行動電話號碼0000000000號之監聽錄音，為經本
      院法官核准在案，有詳載案由、監察電話、對象及時間等
      之本院99年度聲監字第1147號通訊監察書、電話附表等附
      卷可參（詳偵查卷第51至53頁），係依法所為之監聽；況
      審酌電話監聽侵害被告權益之種類及輕重、對於被告訴訟
      上防禦不利益之程度、犯罪所生之危害或實害等情形，兼
      顧人權保障及公共利益之均衡維護，亦認此部分電話監聽
      合於比例原則，是認應具有證據能力。且下列經本院所引
      用認定之通訊監察譯文，被告及其選任辯護人等對該通訊
      監察譯文之真實性並不爭執，且均同意有證據能力，復經
      本院於審判期日踐行提示通訊監聽譯文供當事人及選任辯
      護人辨認並告以要旨，使渠等表示意見，是該通訊監察譯
      文自亦有證據能力。
（四）除法律另有規定外，實施刑事訴訟程序之公務員因違背法
      定程序取得之證據，其有無證據能力之認定，應審酌人權
      保障及公共利益之均衡維護，刑事訴訟法第158之4定有明
      文。惟本案所引用之非供述證據，並無證據證明係實施刑
      事訴訟程序之公務員違背法定程序所取得，自應認均具有
      證據能力。
二、實體認定部分：
（一）上開犯罪事實，迭據被告洪雪珠於99年10月 5日檢察官偵
      查（詳偵卷第86至87頁）、同年11月11日本院移審訊問、
      同年12月 8日行準備程序及同年12月29日審理時自白不諱
      （詳本院卷第 9至11頁、第29至31頁、第52至53頁），核
      與證人鄭宏益於同年 9月13、14日警詢時證述情節（詳警
      卷第8至15頁）、同年9月14日檢察官偵查時以證人身分具
      結證述情節（詳偵卷第22至30頁）、同年12月29日本院審
      理時以證人身分具結證述情節（詳本院卷第49至50頁）及
      證人劉葦峰於同年9月13日警詢時證述情節（詳警卷第6至
      7頁）、同年9月13日檢察官偵查時證述情節（詳偵卷第59
      至63頁）相符。
（二）此外，並有鄭宏益以其持用之電話號碼0000000000號行動
      電話，與被告所有之電話號碼0000000000號行動電話，為
      聯繫購買第二級毒品事宜，而於99年 7月15日10時41分、
      11時31分、11時49分；同年月16日10時13分、11時24分、
      13時22分；同年月17日 8時9分、9時16分、9時24分、9時
      28分、9時34分、13時26分；同年月 18日12時35分、13時
      29分、13時39分、13時42分；同年月 19日10時6分、11時
      31分；同年月20日16時31分、17時46分通話之通訊監察譯
      文（詳警卷第46至49頁）；劉葦峰以其持用之電話號碼00
      00000000號行動電話，與被告所有之電話號碼0000000000
      號行動電話，為聯繫購買第二級毒品事宜，而於 99年7月
      15日12時14分、12時43分；同年月 21日18時39 分、19時
      30分、20時10分；同年月23日19時21分、20時45分；同年
      月30日20時、20時49分通話之通訊監察譯文（詳警卷第33
      至36頁）及本院99年度聲監字第1147號通訊監察書暨電話
      附表（詳偵卷第51至52頁）附卷可稽，亦與被告洪雪珠自
      白情節及證人鄭宏益、劉葦峰證述情節相符。
（三）證人鄭宏益、劉葦峰分別於99年9月14日及99年9月13日為
      警查獲時所採集之尿液，經送詮昕科技股份有限公司，以
      酵素免疫分析法及氣相層質譜儀鑑定結果，均呈甲基安非
      他命及安非他命陽性反應，有臺中縣警察局烏日分局偵查
      隊委託鑑驗尿液與真實姓名對照表、詮昕科技股份有限公
      司濫用藥物尿液檢驗報告在卷可稽（詳偵卷第101至103頁
      ），足認鄭宏益、劉葦峰確實均染有施用第二級毒品之惡
      習，而有購買第二級毒品之需求，渠等證稱確有向被告洪
      雪珠購買第二級毒品之證詞，當非虛構之詞。
（四）被告洪雪珠於99年 9月13日11時許，在臺中縣潭子鄉○○
      路○段23號13樓之1，經憲兵司令部豐原憲兵隊持本院核發
      之搜索票執行搜索，當場查扣被告於附表編號10所示之時
      間、地點，販賣第二級毒品予劉葦峰後，剩餘之第二級毒
      品9包（內含第二級毒品甲基安非他命、第二級毒品N,N -
      二甲基安非他命成分，淨重1.1989公克，驗餘淨重1.1601
      公克）、供販賣第二級毒品所用之電子磅秤 2台（黑色、
      白色各1台）、ELIYA牌行動電話1支（內裝電話號碼00000
      00000、0000000000號行動電話SIM各 1張，其中電話號碼
      0000000000號 SIM卡與本案販賣第二級毒品無關）、供販
      賣第二級毒品預備之分裝夾鏈袋 1盒等情，業據被告供陳
      在卷，並有本院99年度聲搜字第3153號搜索票、豐原憲兵
      隊搜索、扣押筆錄、扣押物品目錄表（詳警卷第17至22頁
      ）在卷可稽及上開物品扣案可資佐證，而上開第2級毒品9
      包，經送憲兵司令部刑事鑑識中心，以微量電子天秤法、
      化學前處理法及氣相層析質譜分析法鑑驗結果，均檢出第
      二級毒品甲基安非他命、第二級毒品N,N-二甲基安非他命
      成分，淨重1.1989公克，驗餘淨重1.1601公克等情，亦有
      該中心99年9月30日憲直刑鑑字第 0990001906號鑑定書在
      卷可稽（詳偵卷第98頁），堪認被告自白確與事實相符。
（五）被告洪雪珠於本院審理時坦承因為自己也有施用第二級毒
      品，大量購買第二級毒品比較便宜，自己賺到的就是自己
      施用第二級毒品的費用等語（詳本院卷第53頁）；於99年
      10月 5日檢察官偵查時陳稱：伊賣給鄭宏益、劉葦峰的第
      二級毒品，每3000元的第二級毒品，伊賺他們4、500元等
      語（詳偵卷第86頁）。顯然被告係以較低之價格販入第二
      級毒品，再以每3000元賺取4、500元的利潤販出，而有從
      中賺取買賣價差牟利之意圖及事實。
（六）綜上所述，本案事證明確，被告洪雪珠販賣第二級毒品予
      鄭宏益、劉葦峰之犯行，均堪認定。
三、論罪科刑：
（一）查甲基安非他命及N,N-二甲基安非他命，均為毒品危害防
      制條例第 2條第2項第2款明定列管之第二級毒品，不得製
      造、運輸、販賣，被告洪雪珠意圖營利，基於販賣第二級
      毒品之犯意，於附表所示時間、地點，販賣第二級毒品（
      含第二級毒品甲基安非他命及第二級毒品N,N-二甲基安非
      他命予鄭宏益、劉葦峰共10次，核其所為，係犯毒品危害
      防制條例第4條第2項之販賣第二級毒品罪。被告於附表編
      號1至9所示之販賣第二級毒品前及編號10所示之販賣第二
      級毒品前、後，持有第二級毒品之低度行為，均為販賣之
      高度行為所吸收，均不另論罪。
（二）刑法於94年2月2日修正公布，刪除第56條所定連續犯之規
      定，自95年7月1日施行。而基於概括犯意連續多次販賣毒
      品之行為，於刑法修正刪除連續犯規定之前，均依連續犯
      論以一罪。此次刑法第56條修正理由之說明謂：「對繼續
      犯同一罪名之罪者，均適用連續犯之規定論處，不無鼓勵
      犯罪之嫌，亦使國家刑罰權之行使發生不合理之現象。」
      ；「基於連續犯原為數罪之本質及刑罰公平原則之考量，
      爰刪除有關連續犯之規定。」等語，即係將本應各自獨立
      評價之數罪，回歸本來就應賦予複數法律效果之原貌。而
      所謂集合犯是指立法者所制定之犯罪構成要件中，本就預
      定有數個同種類之行為將反覆實行之犯罪而言，將各自實
      現犯罪構成要件之反覆多數行為，解釋為集合犯，而論以
      一罪。是以對於集合犯，必須從嚴解釋，以符合立法本旨
      。觀諸毒品危害防制條例所定之販賣毒品罪之構成要件文
      義，實無從認定立法者本即預定該犯罪之本質，必有數個
      同種類行為而反覆實行之集合犯行，故販賣毒品罪，難認
      係集合犯。因此，就刑法修正施行後多次販賣毒品之犯行
      ，採一罪一罰，始符合立法本旨（最高法院96年度臺上字
      第6048號判決參照）。是被告洪雪珠所犯上開10次販賣第
      二級毒品犯行，犯意各別、犯罪時間、空間互殊，應分論
      併罰。至於被告於附表編號3所示之時間、地點，先後2次
      交付第二級毒品予鄭宏益之行為，係基於販賣價值6000元
      第二級毒品犯意下之接續行為，為接續犯，只論以一罪，
      附此說明。
（三）被告洪雪珠曾於87年間，因販賣第一級毒品海洛因案件，
      經最高法院於88年11月4日，以88年度臺上字第6230號判
      決，判處有期徒刑10年確定。被告入監執行後，於 94年7
      月26日假釋出監，刑期至97年9月1日期滿，以已執行完畢
      論等情，有臺灣高等法院被告前案紀錄表在卷可稽，被告
      前受有期徒刑執行完畢，5 年以內故意再犯本件有期徒刑
      以上之10罪，均為累犯，均依刑法第47條第 1項規定加重
      其刑（無期徒刑部分，依刑法第65條第 1項規定，不得加
      重）。被告於檢察官偵查、本院移審訊問、準備程序及審
      理時，就上開10次販賣第二級毒品犯行，均自白犯罪，有
      其各次筆錄在卷可證，合於修正後毒品危害防制條例第17
      條第 2項之規定，爰均依該條項之規定減輕其刑，並均與
      上開累犯加重規定，先加後減之。而被告所犯之販賣第二
      級毒品犯行，其法定最輕本刑為有期徒刑 7年，且因被告
      於偵查、審判中均自白犯罪，尚得依毒品危害防制條例第
      17條第 2項規定減輕其刑，相較於被告明知第二級毒品足
      以嚴重戕害他人身心健康，為貪圖不法利益，執意從事販
      賣第二級毒品犯行，危害國家社會治安甚鉅之情節，難認
      有情輕法重，而有犯罪之情狀顯可憫恕，認科以最低度刑
      仍嫌過重之情形存在，無從適用刑法第59條規定減輕其刑
      。
（四）爰審酌被告洪雪珠前有施用毒品之刑事前案紀錄，有臺灣
      高等法院被告前案紀錄表附卷可稽，堪認其品行不佳，被
      告貪圖不法利益，販賣第二級毒品，無視該毒品足以助長
      施用毒品之惡習，嚴重戕害國民身心健康，危害國家社會
      治安，造成施用者難以戒斷之生理成癮性及心理依賴性，
      犯罪動機及目的均值非難，並斟酌被告10次販賣第二級毒
      品之數量均不多，且販賣對象僅有鄭宏益、劉葦峰 2人及
      被告犯後業已坦承所有犯行，態度尚稱良好等一切情狀，
      分別量處如主文所示之刑，並定其應執行之刑，以示懲儆
      。檢察官雖具體請求本院量處被告各罪有期徒刑 7年，應
      執行有期徒刑16年，然被告各次販賣第二級毒品數量均不
      多，且販賣對象僅有鄭宏益、劉葦峰 2人，相較於大量販
      賣毒品之毒梟，對國家社會治安危害，仍有區別，且被告
      於偵查及審判中均自白犯罪，依毒品危害防制條例第17條
      第 2項規定，應減輕其刑，是檢察官之具體求刑，毋寧過
      重，自以本院審酌上開情節，所分別量處如主文所示之刑
      度，並定其應執行之刑為適當。
（五）扣案之第二級毒品 9包（內含第二級毒品甲基安非他命、
      第二級毒品N,N-二甲基安非他命，驗餘淨重1.1601公克）
      ，係毒品危害防制條例第 2條第2項第2款明定列管之第二
      級毒品，爰依同條例第18條第 1項前段規定，宣告沒收銷
      燬之。至於包裝上開第二級毒品之夾鏈袋 9只，因無法與
      第二級毒品單獨析離，視為第二級毒品，併予沒收銷燬之
      。而第二級毒品鑑驗用罄部分，既因鑑驗耗損而不復存在
      ，爰不為沒收銷燬之諭知。按毒品危害防制條例第19條第
      1項規定：犯第4條之罪者，其供犯罪所用或因犯罪所得之
      財物，均沒收之，如全部或一部不能沒收時，追徵其價額
      或以其財產抵償之。但該條項並無如同條例第18條第 1項
      所定「不問屬於犯人與否，沒收之」之明文，自屬相對沒
      收主義之立法，是其應沒收之物，應以屬被告或共犯所有
      者為限。且按該條項規定，既採義務沒收主義，故販賣毒
      品所得之對價，不問其中成本若干，利潤多少，均應全部
      諭知沒收，貫徹政府查禁煙毒之決心，以符立法本旨。經
      查，被告10次販賣第 2級毒品所得分別為新臺幣（下同）
      3000元、3000元、6000元、3000元、3000元、3000元、10
      00元、2000元、2000元、2000元，合計 2萬8000元，均未
      經扣押在案，爰依毒品危害防制條例第19條第 1項之規定
      ，分別諭知沒收之，如全部或一部不能沒收時，以被告財
      產抵償之。另扣案之ELIYA牌手機1支（含門號0000000000
      號行動電話SIM卡1張）、黑色電子秤 1台，係被告所有供
      販賣第二級毒品所用之物，業據被告供陳在卷，爰依毒品
      危害防制條例第19條第 1項之規定，宣告沒收之；扣案之
      分裝夾鏈袋 1盒，係被告所有供販賣第二級毒品預備之物
      ，亦據被告供陳明確，爰依刑法第38條第1項第2款規定，
      宣告沒收之。至於扣案之白色電子秤 1台，雖為被告供販
      賣第二級毒品所用之物，然被告堅稱係向綽號「阿泉」之
      人所借用，本案復無積極證據證明係被告所有，揆諸上開
      說明，無從為沒收之諭知，至於 ELIYA牌手機內含之另張
      門號 0000000000號行動電話SIM卡1張及吸食器1組，並無
      積極證據證明與本案販賣第 2級毒品有關，本院亦無從為
      沒收之諭知，均附此說明。
據上論斷，應依刑事訴訟法第299條第1項前段，毒品危害防制條
例第 4條第2項、第17條第2項、第18條第1項前段、第19條第1項
，刑法第11條、第47條第1項、第51條第5款、第38條第1項第2款
，判決如主文。
中    華    民    國   100    年    1     月    12    日
                  刑事第二庭  審判長法  官  鄭  永  玉
                                    法  官  潘  曉  玫
                                    法  官  陳  得  利
以上正本證明與原本無異。
如不服本判決應於收受判決後10日內向本院提出上訴書狀，並應
敘述具體理由；其未敘述上訴理由者，應於上訴期間屆滿後20日
內向本院補提理由書（均須按他造當事人之人數附繕本）「切勿
逕送上級法院」。
                                    書記官  吳  慕  先
中    華    民    國   100    年    1     月    12    日
附錄本案論罪科刑法條全文：
毒品危害防制條例第4條第2項
製造、運輸、販賣第2級毒品者，處無期徒刑或7年以上有期徒刑
，得併科新臺幣1000萬元以下罰金。
附表：
 ┌─┬─┬────┬────┬────────────────┬─────────┐
 │編│購│時間    │地點    │          犯罪事實              │     罪   刑      │
 │號│毒│        │        │                                │                  │
 │  │者│        │        │                                │                  │
 ├─┼─┼────┼────┼────────────────┼─────────┤
 │01│鄭│99年 7月│臺中市潭│鄭宏益以其所持用之門號0000000000│洪雪珠販賣第二級毒│
 │  │宏│15日14時│子區環中│號行動電話於99年 7月15日10時41分│品，累犯，處有期徒│
 │  │益│44分通話│路路邊  │、11時31分、11時49分、14時44分與│刑年拾月；未扣案│
 │  │  │完畢後某│        │洪雪珠所持用之門號0000000000號行│之販賣第二級毒品所│
 │  │  │時許    │        │動電話聯繫交易毒品事宜，待雙方於│得新臺幣仟元沒收│
 │  │  │        │        │電話中完成約定交易毒品之事宜後，│之，如全部或一部不│
 │  │  │        │        │洪雪珠即於左列時間、地點，以3000│能沒收時，以其財產│
 │  │  │        │        │元之代價，販賣第二級毒品（內含第│抵償之；扣案之ELIY│
 │  │  │        │        │二級毒品甲基安非他命及第二級毒品│A 牌手機壹支（含門│
 │  │  │        │        │N,N -二甲基安非他命）1包予鄭宏益│號0000000000號行動│
 │  │  │        │        │，並收取鄭宏益交付之3000元。    │電話 SIM卡壹張）、│
 │  │  │        │        │                                │黑色電子秤壹台及分│
 │  │  │        │        │                                │裝夾鏈袋壹盒均沒收│
 │  │  │        │        │                                │之。              │
 ├─┼─┼────┼────┼────────────────┼─────────┤
 │02│鄭│99年 7月│臺中市慈│鄭宏益以其所持用之門號0000000000│洪雪珠販賣第二級毒│
 │  │宏│16日13時│濟醫院旁│號行動電話於99年 7月16日10時13分│品，累犯，處有期徒│
 │  │益│22分通話│馬路    │、11時24分、13時22分與洪雪珠所持│刑年拾月；未扣案│
 │  │  │完畢後某│        │用之門號0000000000號行動電話聯繫│之販賣第二級毒品所│
 │  │  │時許    │        │交易毒品事宜，待雙方於電話中完成│得新臺幣仟元沒收│
 │  │  │        │        │約定交易毒品之事宜後，洪雪珠即於│之，如全部或一部不│
 │  │  │        │        │左列時間、地點，以3000元之代價，│能沒收時，以其財產│
 │  │  │        │        │販賣第二級毒品（內含第二級毒品甲│抵償之。扣案之ELIY│
 │  │  │        │        │基安非他命及第二級毒品N,N-二甲基│A 牌手機壹支（含門│
 │  │  │        │        │安非他命） 1包予鄭宏益，並收取鄭│號0000000000號行動│
 │  │  │        │        │宏益交付之3000元。              │電話 SIM卡壹張）、│
 │  │  │        │        │                                │黑色電子秤壹台及分│
 │  │  │        │        │                                │裝夾鏈袋壹盒均沒收│
 │  │  │        │        │                                │之。              │
 ├─┼─┼────┼────┼────────────────┼─────────┤
 │03│鄭│99年 7月│臺中市潭│鄭宏益以其所持用之門號0000000000│洪雪珠販賣第二級毒│
 │  │宏│17日 9時│子區某馬│號行動電話於99年7月17日8時9分、9│品，累犯，處有期徒│
 │  │益│34分通話│路邊    │時 16分、9時24分、9時28分、9時34│刑肆年；未扣案之販│
 │  │  │完畢後某│        │分、13時26分與洪雪珠所持用之門號│賣第二級毒品所得新│
 │  │  │時許；及│        │0000000000號行動電話聯繫交易毒品│臺幣陸仟元沒收之，│
 │  │  │同日13時│        │事宜，待雙方於電話中完成約定交易│如全部或一部不能沒│
 │  │  │26分通話│        │6000元之第二級毒品後，由洪雪珠接│收時，以其財產抵償│
 │  │  │完畢後某│        │續於左列時間、地點，各交付3000元│之。扣案之 ELIYA牌│
 │  │  │時許    │        │之第二級毒品（內含第二級毒品甲基│手機壹支（含門號09│
 │  │  │        │        │安非他命及第二級毒品N,N-二甲基安│00000000號行動電話│
 │  │  │        │        │非他命）1 包予鄭宏益，並收取鄭宏│SIM 卡壹張）、黑色│
 │  │  │        │        │益交付之6000元。                │電子秤壹台及分裝夾│
 │  │  │        │        │                                │鏈袋壹盒均沒收之。│
 ├─┼─┼────┼────┼────────────────┼─────────┤
 │04│鄭│99年 7月│臺中市潭│鄭宏益以其所持用之門號0000000000│洪雪珠販賣第二級毒│
 │  │宏│18日13時│子區得天│號行動電話於99年 7月18日12時35分│品，累犯，處有期徒│
 │  │益│42分通話│街47號鄭│、13時29分、13時39分、13時42分與│刑年拾月；未扣案│
 │  │  │完畢後某│宏益住處│洪雪珠所持用之門號0000000000號行│之販賣第二級毒品所│
 │  │  │時許    │旁水溝  │動電話聯繫交易毒品事宜，待雙方於│得新臺幣仟元沒收│
 │  │  │        │        │電話中完成約定交易毒品之事宜後，│之，如全部或一部不│
 │  │  │        │        │洪雪珠即於左列時間、地點，以3000│能沒收時，以其財產│
 │  │  │        │        │元之代價，販賣第2級毒品（內含第2│抵償之。扣案之ELIY│
 │  │  │        │        │級毒品甲基安非他命及第2級毒品N,N│A 牌手機壹支（含門│
 │  │  │        │        │-二甲基安非他命）1包予鄭宏益，並│號0000000000號行動│
 │  │  │        │        │收取鄭宏益交付之3000元。        │電話 SIM卡壹張）、│
 │  │  │        │        │                                │黑色電子秤壹台及分│
 │  │  │        │        │                                │裝夾鏈袋壹盒均沒收│
 │  │  │        │        │                                │之。              │
 ├─┼─┼────┼────┼────────────────┼─────────┤
 │05│鄭│99年 7月│臺中市潭│鄭宏益以其所持用之門號0000000000│洪雪珠販賣第二級毒│
 │  │宏│19日11時│子區頭家│號行動電話於99年7月19日10時6分、│品，累犯，處有期徒│
 │  │益│時31分通│村中山路│11時31分與洪雪珠所持用之門號0987│刑年拾月；未扣案│
 │  │  │話完畢後│某加油站│529882號行動電話聯繫交易毒品事宜│之販賣第二級毒品所│
 │  │  │某時許  │        │，待雙方於電話中完成約定交易毒品│得新臺幣仟元沒收│
 │  │  │        │        │之事宜後，洪雪珠即於左列時間、地│之，如全部或一部不│
 │  │  │        │        │點，以3000元之代價，販賣第 2級毒│能沒收時，以其財產│
 │  │  │        │        │品（內含第 2級毒品甲基安非他命及│抵償之。扣案之ELIY│
 │  │  │        │        │第2級毒品N,N-二甲基安非他命）1包│A 牌手機壹支（含門│
 │  │  │        │        │予鄭宏益，並收取鄭宏益交付之3000│號0000000000號行動│
 │  │  │        │        │元。                            │電話 SIM卡壹張）、│
 │  │  │        │        │                                │黑色電子秤壹台及分│
 │  │  │        │        │                                │裝夾鏈袋壹盒均沒收│
 │  │  │        │        │                                │之。              │
 ├─┼─┼────┼────┼────────────────┼─────────┤
 │06│鄭│99年 7月│臺中市潭│鄭宏益以其所持用之門號0000000000│洪雪珠販賣第二級毒│
 │  │宏│20日17時│子區某工│號行動電話於99年 7月20日16時31分│品，累犯，處有期徒│
 │  │益│46分通話│廠      │、17時46分與洪雪珠所持用之門號09│刑年拾月；未扣案│
 │  │  │完畢後某│        │00000000號行動電話聯繫交易毒品事│之販賣第二級毒品所│
 │  │  │時許    │        │宜，待雙方於電話中完成約定交易毒│得新臺幣仟元沒收│
 │  │  │        │        │品之事宜後，洪雪珠即於左列時間、│之，如全部或一部不│
 │  │  │        │        │地點，以3000元之代價，販賣第 2級│能沒收時，以其財產│
 │  │  │        │        │毒品（內含第 2級毒品甲基安非他命│抵償之。扣案之ELIY│
 │  │  │        │        │及第2級毒品N,N-二甲基安非他命）1│A 牌手機壹支（含門│
 │  │  │        │        │包予鄭宏益，並收取鄭宏益交付之30│號0000000000號行動│
 │  │  │        │        │00元。                          │電話 SIM卡壹張）、│
 │  │  │        │        │                                │黑色電子秤壹台及分│
 │  │  │        │        │                                │裝夾鏈袋壹盒均沒收│
 │  │  │        │        │                                │之。              │
 ├─┼─┼────┼────┼────────────────┼─────────┤
 │07│劉│99年 7月│臺中市潭│劉葦峰以其所持用之門號0000000000│洪雪珠販賣第二級毒│
 │  │葦│15日12時│子區中山│號行動電話於99年 7月15日12時14分│品，累犯，處有期徒│
 │  │峰│43分通話│路地下道│、12時43分與洪雪珠所持用之門號09│刑年捌月；未扣案│
 │  │  │完畢後某│        │00000000號行動電話聯繫交易毒品事│之販賣第二級毒品所│
 │  │  │時許    │        │宜，雙方於電話中，以「我要 1張」│得新臺幣壹仟元沒收│
 │  │  │        │        │，代表1000元之第 2級毒品。待雙方│之，如全部或一部不│
 │  │  │        │        │於電話中完成約定交易毒品之事宜後│能沒收時，以其財產│
 │  │  │        │        │，洪雪珠即於左列時間、地點，以10│抵償之。扣案之ELIY│
 │  │  │        │        │00元之代價，販賣第 2級毒品（內含│A 牌手機壹支（含門│
 │  │  │        │        │第2級毒品甲基安非他命及第2級毒品│號0000000000號行動│
 │  │  │        │        │N,N-二甲基安非他命） 1包予劉葦峰│電話 SIM卡壹張）、│
 │  │  │        │        │，並收取劉葦峰交付之1000元。    │黑色電子秤壹台及分│
 │  │  │        │        │                                │裝夾鏈袋壹盒均沒收│
 │  │  │        │        │                                │之。              │
 ├─┼─┼────┼────┼────────────────┼─────────┤
 │08│劉│99年 7月│臺中市潭│劉葦峰以其所持用之門號0000000000│洪雪珠販賣第二級毒│
 │  │葦│21日20時│子區中山│號行動電話於99年 7月21日18時39分│品，累犯，處有期徒│
 │  │峰│10分通話│路「一番│、19時30分、20時10分與洪雪珠所持│刑年玖月；未扣案│
 │  │  │完畢後某│」遊藝場│用之門號0000000000號行動電話聯繫│之販賣第二級毒品所│
 │  │  │時許    │        │交易毒品事宜，雙方於電話中，以「│得新臺幣貳仟元沒收│
 │  │  │        │        │兩杯」，代表2000元之第 2級毒品。│之，如全部或一部不│
 │  │  │        │        │待雙方於電話中完成約定交易毒品之│能沒收時，以其財產│
 │  │  │        │        │事宜後，洪雪珠即於左列時間、地點│抵償之。扣案之ELIY│
 │  │  │        │        │，以2000元之代價，販賣第 2級毒品│A 牌手機壹支（含門│
 │  │  │        │        │（內含第2級毒品甲基安非他命及第2│號0000000000號行動│
 │  │  │        │        │級毒品N,N-二甲基安非他命） 1包予│電話 SIM卡壹張）、│
 │  │  │        │        │劉葦峰，並收取劉葦峰交付之2000元│黑色電子秤壹台及分│
 │  │  │        │        │。                              │裝夾鏈袋壹盒均沒收│
 │  │  │        │        │                                │之。              │
 ├─┼─┼────┼────┼────────────────┼─────────┤
 │09│劉│99年 7月│臺中市潭│劉葦峰以其所持用之門號0000000000│洪雪珠販賣第二級毒│
 │  │葦│23日20時│子區中山│號行動電話於99年 7月23日19時21分│品，累犯，處有期徒│
 │  │峰│45分通話│路「一番│、20時45分與洪雪珠所持用之門號09│刑年玖月；未扣案│
 │  │  │完畢後某│」遊藝場│00000000號行動電話聯繫交易毒品事│之販賣第二級毒品所│
 │  │  │時許    │        │宜，雙方於電話中，以「兩杯」，代│得新臺幣貳仟元沒收│
 │  │  │        │        │表2000元之第 2級毒品。待雙方於電│之，如全部或一部不│
 │  │  │        │        │話中完成約定交易毒品之事宜後，洪│能沒收時，以其財產│
 │  │  │        │        │雪珠即於左列時間、地點，以2000元│抵償之。扣案之ELIY│
 │  │  │        │        │元之代價，販賣第2級毒品（內含第2│A 牌手機壹支（含門│
 │  │  │        │        │級毒品甲基安非他命及第2級毒品N,N│號0000000000號行動│
 │  │  │        │        │-二甲基安非他命）1包予劉葦峰，並│電話 SIM卡壹張）、│
 │  │  │        │        │收取劉葦峰交付之2000元。        │黑色電子秤壹台及分│
 │  │  │        │        │                                │裝夾鏈袋壹盒均沒收│
 │  │  │        │        │                                │之。              │
 ├─┼─┼────┼────┼────────────────┼─────────┤
 │10│劉│99年 7月│臺中市潭│劉葦峰以其所持用之門號0000000000│洪雪珠販賣第二級毒│
 │  │葦│30日20時│子區中山│號行動電話於99年 7月30日20時、20│品，累犯，處有期徒│
 │  │峰│49分通話│路地下道│時49分與洪雪珠所持用之門號098752│刑年玖月；未扣案│
 │  │  │完畢後某│        │9882號行動電話聯繫交易毒品事宜，│之販賣第二級毒品所│
 │  │  │時許    │        │雙方於電話中，以「兩杯」，代表20│得新臺幣貳仟元沒收│
 │  │  │        │        │00元之第 2級毒品。待雙方於電話中│之，如全部或一部不│
 │  │  │        │        │完成約定交易毒品之事宜後，洪雪珠│能沒收時，以其財產│
 │  │  │        │        │即於左列時間、地點，以2000元之代│抵償之。扣案之第二│
 │  │  │        │        │價，販賣第2級毒品（內含第2級毒品│級毒品玖包（內含第│
 │  │  │        │        │甲基安非他命及第 2級毒品N,N-二甲│二級毒品甲基安非他│
 │  │  │        │        │基安非他命） 1包予劉葦峰，並收取│命、第二級毒品N,N-│
 │  │  │        │        │劉葦峰交付之2000元。            │二甲基安非他命，驗│
 │  │  │        │        │                                │餘淨重壹點壹陸零壹│
 │  │  │        │        │                                │公克）沒收銷燬之；│
 │  │  │        │        │                                │ELIYA 牌手機壹支（│
 │  │  │        │        │                                │含門號0000000000號│
 │  │  │        │        │                                │行動電話 SIM卡壹張│
 │  │  │        │        │                                │）、黑色電子秤壹台│
 │  │  │        │        │                                │及分裝夾鏈袋壹盒均│
 │  │  │        │        │                                │沒收之。          │
 └─┴─┴────┴────┴────────────────┴─────────┘